# 以子公司股权投入其他公司时合并报表的投资收益数据

提问人：xiaoxi7303 时间：2019-01-07 10:28:49
陈版好，请问在下面问题的红色文字中，A 公司在交易后仍然通过 C 公司持有 B 公司 40%*55%=22% 的股权，也就是说 A 用 55%-22%=33% 的 B公司的股权换取了 C公司 40%的股权，在合并报表层面，为什么不是对C公司的40%股权投资的公允价值与原持有B公司33%股权对应的B公司净资产在合并报表层面的价值之间的差额确认为子公司处置损益？而是对 C公司的 40% 股权投资的公允价值与原持有 B 公司 55% 股权对应的 B 公司净资产在合并报表层面的价值之间的差额确认为子公司处置损益？多谢。
瑞华研究汇编 2010-2016
问题 3-2-75（非同一控制下合并完成后，对被购买方的可辨认净资产能否按照后续日期的公允价值进行调整）
问题：
非同一控制下合并完成后，对被购买方的可辨认净资产能否按照后续日期的公允价值进行调整？
背景：
2011 年 12 月 31 日，A 公司以 B公司 55% 的股权作为出资，投入 C 公司，并办妥工商登记手续，由此 A 公司持有 C 公司40% 股权，C 公司为A 公司的联营企业；
同时C 公司持有B公司 55 ％的股权，B公司为 C公司的子公司。本次股权整合行为以 2011 年 3 月 31 日为评估审计基准日，以评估值作为出资金额，同时约定评估基准日 2011 年 3 月 31 日至股权交割日 2011 年 12 月 31 日的过渡期损益归 A 公司所有。本次交易对于 C 公司而言构成一项非同一
控制下企业合并。根据估算，B 公司的 2011 年 12 月 31 日存货增值约 3 亿元（包括原材料、在制品、库存商品）。到 2012 年末，该部分存货仍有部分尚未对外销售，由于 2012 年度内市场环境的变化，这部分存货在 2012 年末的公允价值与 2011 年末相比已有较大变化。C 公司在编制 2012 年度合并财务报表时，是否可以对 B 公司的2012 年 12 月 31 日账面存货在原 2011 年 12 年 31 日股权交割日数量范围内按2012 年 12 月 31 日公允价值进行调整？或都按 2011 年 12 月 31 日和 2012 年12 月 31 日孰低价格进行调整？
解答（部分节选）：
在 A 公司合并报表层面的处理效果是：取得对 C 公司的 40% 股权按公允价值计量，并作为后续权益法核算的投资成本基础；对 C 公司的 40% 股权投资的公允价值与原持有 B 公司55% 股权对应的 B 公司净资产在合并报表层面的价值（以原取得控制权日的公允价值为基础持续计算到处置日的金额）之间的差额确认为子公司处置损益（计入合并报表层面的投资收益）。

回答人：chenyiwei
因为在整个交易完成后，A 丧失对 B 的控制权，所以应按合并报表准则第五十条规定，在合并报表层面全额确认丧失对子公司控制权的损益，而不能作为一项与联营企业之间的顺流交易按比例抵销未实现损益。
这个问题，合并报表准则与长投准则的规定有冲突，所以 IASB在 2014 年对 IAS 28 进行了修订，明确此情况下优先适用合并报表准则的规定。